【裁判字號】    91,訴,1375
【裁判日期】    920303
【裁判案由】    家暴傷害等
【裁判全文】
臺灣桃園地方法院刑事判決                        九十一年度訴字第一三七五號
    公  訴  人  臺灣桃園地方法院檢察署檢察官
    被      告  乙○○  男  二.
右列被告因家暴傷害等案件，經檢察官提起公訴（九十一年度偵字第一四二五一號）
，本院判決如左：
    主  文
乙○○傷害直系血親尊親屬之身體，處有期徒刑柒月；又以加害生命、身體、財產之
事，恐嚇他人致生危害於安全，處有期徒刑肆月；應執行有期徒刑拾月，緩刑肆年，
緩刑期間付保護管束。被訴毀損部分公訴不受理。
    事  實
一、乙○○係甲○○、呂梅夫婦之子，其等間係屬家庭暴力防治法第三條第三款之家
    庭成員。乙○○於民國九十一年六月九日二十一時十五分許，在桃園縣中壢市○
    ○路○段四十八巷三號住處，因與其母親呂梅間為使用電視遙控器之事發生爭執
    ，遭其父親甲○○之喝止，因而大發雷霆，先摔壞家中之電視機等物（毀損部分
    業已撤回告訴），再遭甲○○之上前勸阻拉扯，乙○○竟基於傷害人身體之犯意
    ，將甲○○摔倒並壓制在地後，以雙手掐甲○○之頸部，致甲○○受有腦震盪、
    胸壁挫傷及手挫傷等傷害。其後呂梅上前欲拉開乙○○，此時附近鄰居亦到場勸
    阻，乙○○方才放手，惟於離去之際，復對甲○○及呂梅以「你們二人要小心，
    我要放火燒房子」等語加害生命、身體、財產之事，恐嚇甲○○、呂梅，致生危
    害於其二人之安全。
二、案經甲○○訴由桃園縣警察局中壢分局報請臺灣桃園地方法院檢察署檢察官偵查
    起訴。
    理  由
一、右開事實業據被告乙○○於本院審理時坦承在卷，核與告訴人甲○○及證人呂梅
    於警訊、偵訊中證述之情節相符。此外，並有天晟醫院診斷證明書一紙及被毀損
    電視機等物品之照片三張附卷可稽。再告訴人甲○○及證人呂梅與被告係父母子
    女之關係，如非被告有前述犯行，至其等無法忍受，應無訴請偵辦及誣陷之可能
    。綜上所述，本件事證明確，被告前述犯行均堪認定。
二、核被告所為，係犯刑法第二百八十條、第二百七十七條第一項之傷害直系血親尊
    親屬罪及同法第三百零五條之恐嚇危害安全罪查被告為告訴人及證人呂梅之子，
    業據其等所陳述在卷，其等為家庭暴力防治法第三條第三款所定之家庭成員，是
    被告前開所犯，係屬同法第二條第二項之家庭暴力罪，核先說明。被告以一恐嚇
    行為，恐嚇告訴人及呂梅，致生危害於其二人之安全，為想像競合犯，應從一恐
    嚇危害安全罪處斷。被告所犯上開二罪，犯意個別，行為互殊，應予分論併罰。
    爰審酌被告罔顧倫常，僅因細故即與父母衝突，繼而對年邁之父親下手毆打，又
    出言恐嚇，其行徑惡劣、其行為對其父母造成身心之傷害極大、被告犯罪後坦承
    犯行，態度尚稱良好、告訴人事後表明不願追究等一切情狀，分別量處如主文所
    示之刑，並定其應執行之刑，以資警惕。又被告前未曾受有期徒刑以上刑之宣告
    ，此有被告全國前案紀錄表一紙在卷可稽，因一時失控，偶罹刑典，事後已坦承
    犯行，尚具悔意，且告訴人亦表明希望予以自新之機會，是經此刑之宣告後，被
    告應知警惕而無再犯之虞，本院因認暫不執行其刑為當，予以宣告緩刑，緩刑期
    間並付保護管束，用啟自新。
貳、公訴不受理部分
一、按告訴乃論之罪，告訴人於第一審辯論終結前得撤回其告訴，又告訴經撤回者，
    法院應諭知不受理之判決，刑事訴訟法第二百三十八條第一項、第三百零三條第
    三款定有明文。
二、本件公訴意旨另以：被告於前述時間、地點基於毀損之犯意，將告訴人甲○○所
    有之電視機、放影機各一台及遙控器一個等物摔壞，足以生損害於甲○○，因認
    被告另犯有刑法第三百五十四條之毀損罪嫌。惟查此項罪名依同法第三百五十七
    條規定，須告訴乃論。茲據告訴人甲○○於本院九十二年一月十三日調查時，聲
    請撤回告訴，依照前開法條之規定，此部分應諭知為不受理之判決。
參、據上論斷，應依刑事訴訟法第二百九十九條第一項前段、第三百零三條第三款，
    刑法第二百八十條、第二百七十七條第一項、第三百零五條、第五十五條、第五
    十一條第五款、第七十四條第一款，家庭暴力防治法第三十條第一項，罰金罰鍰
    提高標準條例第一條前段，判決如主文。
本案經檢察官錢明婉到庭執行職務。
中      華      民      國    九十二    年      三      月      三      日
                                      臺灣桃園地方法院刑事第六庭
                                          法  官  潘進順
右正本證明與原本無異。
如不服本判決，應於判決送達後十日內向本院提出上訴狀 (應附繕本)，上訴於臺灣
高等法院。
                                          書記官  陳玉芬
中      華      民      國  九十二    年      三      月      五      日
附論罪科刑依據之法條：
中華民國刑法第二百七十七條
 (普通傷害罪)
傷害人之身體或健康者，處三年以下有期徒刑、拘役或一千元以下罰金。
犯前項之罪因而致人於死者，處無期徒刑或七年以上有期徒刑；致重傷者
，處三年以上十年以下有期徒刑。
中華民國刑法第二百八十條
 (傷害直系血親尊親屬罪)
對於直系血親尊親屬，犯第二百七十七條或第二百七十八條之罪者，加重
其刑至二分之一。
中華民國刑法第三百零五條
 (恐嚇危害安全罪)
以加害生命、身體、自由、名譽、財產之事，恐嚇他人致生危害於安全者
，處二年以下有期徒刑、拘役或三百元以下罰金。


司法院資訊處製作；財團法人民間司法改革基金會備份。
